【裁判字號】    89,易,5457
【裁判日期】    900129
【裁判案由】    贓物
【裁判全文】
臺灣高雄地方法院刑事判決                          八十九年易字第五四五七號
    公  訴  人  臺灣高雄地方法院檢察署檢察官
    被      告  乙○○
右列被告因贓物案件，經檢察官提起公訴（八十九年度偵緝字第一八○二號），本院
判決如左：
    主  文
乙○○收受贓物，累犯，處有期徒刑陸月，如易科罰金，以參佰元折算壹日。
    事  實
一、乙○○前曾於民國八十四年間因違反麻醉藥品管理條例案件，經臺灣高雄地方法
    院以八十四年易字第三四○三號刑事判決判處有期徒刑三月，而於八十四年十月
    十三日易科罰金執行完畢，仍不知悔改。乙○○明知其不詳年籍資料之友人「陳
    吉宏」於八十九年六月二十日十六時許，在高雄市鹽埕區堀江商場附近，交付之
    車牌號碼ＸＫＩ─二八八號重機車（係車主甲○○於八十九年五月三十日二十時
    許，在高雄市○○區○○路三五六號前失竊），係他人失竊而為來源不明之贓物
    ，仍予以收受留供己用，嗣乙○○於同年六月二十一日凌晨四時許，騎用該車行
    至高雄市○○區○○路與復興路口時，為警查獲，並扣得機車鑰匙一把。
二、案經高雄市政府警察局移請臺灣高雄地方法院檢察署檢察官偵查起訴。
    理  由
一、右揭事實，訊據被告乙○○固直承於上開時地收受該名「陳吉宏」之男子所交付
    之該部ＸＫＩ─二八八號重機車之情不諱，惟矢口否認有任何收受贓物之犯行，
    辯稱：伊於八十九年六月二十日十六時許在鹽埕區○○路與七賢路口附近向陳吉
    宏借的，當時是因伊剛經過那邊，陳吉宏問伊為何走路去買東西，就將機車借伊
    ，陳吉宏並表示要在該處停留很久，等伊騎回來再返還即可，伊收受該車之初並
    不知是贓車云云。惟查：
（一）乙○○所騎用之ＸＫＩ─二八八號重機車係被害人甲○○於八十九年五月三十
      日二十時許，在高雄市○○區○○路三五六號前失竊之事實，業據甲○○於警
      訊時證述甚明，且有車輛竊盜個別查詢報表及贓物認領保管收據各一紙在卷可
      資佐憑，從而該車係贓物之事實，應堪認定。
（二）被害人甲○○所失竊之上開ＸＫＩ─二八八號重機車，係於一九九九年份出廠
      ，價值約四萬元，此有觀諸前揭車輛竊盜個別查詢報表所載自明，並經甲○○
      證述屬實，足證該車之價值非微，且屬新穎狀態之事實。被告既於收受該部機
      車時自易由外觀上明瞭此一狀態，乃竟於收受時未向「陳吉宏」索閱來源證件
      ，已難認其辯詞可採。另比較被告所辯收受該機車之時間及地點，於警訊時陳
      稱：伊於八十九年六月二十日十六時在鹽埕區○○路與七賢路路口附世霸電動
      玩具店向阿宏借的（見八十九年六月二十一日警訊筆錄），於偵查中檢察官第
      一次訊問時則陳：伊於前天（即八十九年六月十九日）十六時在五福路世霸電
      動玩具店向阿宏借的（見同年六月二十一日訊問筆錄），嗣經偵查中通緝到案
      後陳以：伊於八十九年五月中在五福路堀江商場處借的（見八十九年十月二十
      八日訊問筆錄），末於本院審理中則稱：伊大概知道在五、六月左右借的云云
      （見本院九十年一月十二日審判筆錄），被告此四次對於收受時間之陳述完全
      不同，更足令人就其所陳啟疑。且以被告係於六月二十一日被查獲，竟對僅相
      隔一、二日收受該部機車之日期，陳述有上開未合之處，衡與一般人之經驗法
      則有異，實難遽信其辯詞可採。
（三）被告與陳吉宏之交情，業據被告陳稱：伊與阿宏有點認識，不熟悉，平常都是
      伊至世霸電動玩具店找阿宏云云，陳吉宏既與被告並不熟識，則何以會主動貸
      與價值非微之機車予被告；再者被告既辯稱係陳吉宏於交付該機車後，請其購
      物事畢後返還即可，則被告於六月二十日十六時至六月二十一日凌晨四時，共
      計約三十六小時之時間，理應完成借貸之目的須將該車交還，此佐以被告所陳
      ：係從四點多借到晚上之詞自明，在被告已完成借貸目的後，竟無交還機車之
      舉措，顯見被告已有以該部機車所有權人自居之意。且被告與陳吉宏均彼此不
      知住所地，準此復經臺灣高雄地方法院檢察署檢察官於偵查中發交警方借提被
      告外出查證有無陳吉宏之人，亦未發現其人，此有卷附之查證報告書足資佐參
      ，更遑論其根本無法提供「陳吉宏」之姓名、住所以供查證。綜上所述，被告
      既未向陳吉宏之人索閱機車來源證件，且該部機車之價值非低，及被告於收受
      後以機車所有人地位自居等事實觀之，足證被告於收受之初即已知悉該部機車
      係他人所失竊贓車之事實，是以被告空言否認於收受該車時不知係贓車云云，
      顯係臨訟卸責杜撰之詞，無足信採，此外並有扣案之機車鑰匙一把足憑，故本
      件事證明確，被告犯行堪予認定。
二、核被告所為，係犯刑法第三百四十九條第一項之收受贓物罪。被告前曾於八十四
    年間因違反麻醉藥品管理條例，經臺灣高雄地方法院以八十四年易字第三四○三
    號刑事判決判處有期徒刑三月，而於八十四年十月十三日易科罰金執行完畢，此
    有臺灣高雄地方法院檢察署刑案資料查註紀錄表附卷足按，其於有期徒刑之執行
    完畢後，五年內再犯本件最重本刑為有期徒刑以上之罪，為累犯，應依刑法第四
    十七條之規定加重其刑。爰審酌被告於犯罪後飾詞圖卸，冀免刑責，毫無悔意，
    顯見其態度非佳等一切情狀，量處如主文所示之刑，並諭知易科罰金之折算標準
    。而扣案之鑰匙一把，並非被告所有，業據被告供承在卷，且本院復查無其他積
    極證據足認係被告所有，故未為沒收之諭知，附此敘明。
據上論斷，應依刑事訴訟法第二百九十九條第一項前段、刑法第三百四十九條第一項
、第四十一條、第四十七條，罰金罰鍰提高標準條例第一條前段、第二條，判決如主
文。
中      華      民      國      九十    年     一     月     二十九     日
                                臺灣高雄地方法院刑事第二庭
                                      法  官    李代昌
右正本證明與原本無異。
如不服本判決，應於判決送達後十日內，向本院提出上訴狀。
                                      書記官    吳韻芳
中      華      民      國      九十    年     一     月     二十九     日
附錄本判決論罪科刑適用法條
刑法第三百四十九條
收受贓物者，處三年以下有期徒刑、拘役或五百元以下罰金。
搬運、寄藏、故買贓物或為牙保者，處五年以下有期徒刑、拘役或科或併科一千元以
下罰金。
因贓物變得之財物，以贓物論。


司法院資訊處製作；財團法人民間司法改革基金會備份。
